臺灣彰化地方法院刑事裁定　　　　　 100年度交簡字第1746號
公　訴　人　臺灣彰化地方法院檢察署檢察官
被　　　告　王龍國
上列被告因公共危險案件（100 年度速偵字第1596號），本院於
100 年10月19日所為之刑事簡易判決原本及正本，茲發現有誤，
應裁定更正如下：
    主  文
原刑事簡易判決之原本及正本之當事人欄、主文欄、事實及理由
欄及裁判日期均予以更正，更正後之判決如附件所載。
    理  由
一、按刑事判決文字，顯係誤寫，而不影響於全案情節與判決之
    本旨者，參照民事訴訟法第 232條規定，原審法院得以裁定
    更正之，業經司法院大法官會議釋字第43號解釋在案。
二、又按刑事訴訟法第266 條規定起訴之效力，不及於檢察官所
    指被告以外之人；同法第264 條第2 項第1 款規定起訴書應
    記載被告之姓名、性別、住所或居所等資料或其他足資辨別
    之特徵，係為表明起訴之被告為何人，避免與他人混淆。因
    之，在被告冒用他人姓名應訊，檢察官未發覺，起訴書乃記
    載被冒用者之姓名、年籍等資料時，其起訴之對象仍為被告
    其人無誤，法院審判時，亦以該被告為審判之對象，縱於判
    決確定後始發現上揭錯誤，法院非不得以裁定方式更正；此
    與非真正犯罪行為之人，冒名頂替接受偵查、審判之情形，
    迥然不同（司法院釋字第43號解釋、本院70年台上字第101
    號判例意旨參照）。本件被告王龍國所犯上開公共危險部分
    ，前雖檢察官誤認被告係「王銘賜」，而以「王銘賜」姓名
    向本院聲請簡易判決處刑，惟此一與起訴有同一效力之聲請
    簡易判決對象仍為被告，而非「王銘賜」，本院雖已於100
    年10月19日判決在案，然本件簡易判決既係依檢察官聲請之
    對象即被告王龍國行使其審判權，雖將被告姓名等資料誤載
    為「王銘賜」，且已判決確定，但此僅屬姓名錯誤而非被告
    錯誤，予以裁定更正即可（最高法院99年度台非字第300 號
    刑事判決參照）。依前開說明，爰依法裁定更正如附件所載
    。
三、依刑事訴訟法第220條裁定如主文。
中    華    民    國  100     年    12    月    19    日
                  刑事第七庭   法      官  黃玉齡
以上正本證明與原本無異。
如不服本裁定，應於送達後5日內，向本院提出抗告狀。
中    華    民    國  100     年    12    月    19    日
                               書  記  官  黃鏽金
         【附件】臺灣彰化地方法院刑事簡易判決
                                  100年度交簡字第1746號
聲  請  人  臺灣彰化地方法院檢察署檢察官
被      告  王龍國  男  47歲（民國○○年○○月○○日生）
                    身分證統一編號：Ｚ000000000號
                    住彰化縣員林鎮○○里○○路○段386巷
                    15弄32號
上列被告因公共危險案件，經檢察官聲請以簡易判決處刑（100
年度速偵字第1596號），本院判決如下：
     主  文
王龍國犯不能安全駕駛動力交通工具罪，處拘役伍拾伍日，如易
科罰金，以新臺幣壹仟元折算壹日。
    事實及理由
一、犯罪事實：
    王龍國於100 年8 月12日晚上10時許，在彰化縣埔心鄉之親
    戚住處飲用含有酒精之食物後，已達不能安全駕駛動力交通
    工具之程度，仍於同日晚上騎乘車牌號碼HC3-725 號重型機
    車上路。嗣於翌日（13日）凌晨零時30分許，途經彰化縣員
    林鎮○○路○ 段830 號前，因行車不穩，經警攔停稽查，並
    發現其身上有酒味，疑有酒後駕車之情事，遂於同日凌晨零
    時58分許，對之施以呼氣酒精濃度檢測，測得其呼氣酒精濃
    度為每公升0.61毫克，逾每公升0.55毫克之絕對安全駕駛標
    準（王龍國為警查獲後冒用其兄「王銘賜」之名義應訊及接
    受裁判，此部分涉犯偽造文書罪嫌之犯行，業經檢察官另行
    分案調查）。
二、證據：
    (一)、被告王龍國之警詢筆錄（警詢筆錄冒用王銘賜名義應訊
        ）。
    (二)、酒精測定紀錄表（記錄表上偽簽王銘賜之簽名）。
    (三)、刑法第一百八十五條之三案件測試觀察紀錄表。
    (四)、汽車駕駛人酒後生理協調平衡檢測紀錄表（受測者欄位
        上冒用王銘賜之名義簽名）。
    (五)、被告王龍國在本案執行時向檢察官坦承其在本案中冒用
        其兄王銘賜之名義應訊及接受裁判（參見臺灣彰化地方
        法院檢察署100 年11月8 日訊問筆錄）。
    (六)、本院勘驗警詢錄音、錄影光碟，確認本案酒後駕車之受
        訊問人為被告王龍國本人，而非王銘賜（本院100 年12
        月16日勘驗筆錄參照）。
三、核被告王龍國所為，係犯刑法第185 條之3 公共危險罪。爰
    審酌被告犯後坦承犯行，但冒用其兄姓名應訊，企圖逃避刑
    責之犯後態度，兼衡被告此次為警查獲時之呼氣中酒精濃度
    、智識程度等一切情狀，量處如主文所示之刑，並諭知易科
    罰金之折算標準，以示懲戒。
四、依刑事訴訟法第449 條第1 項前段、第454 條第2 項，刑法
    第185 條之3 、第41條第1 項前段，刑法施行法第1 條之1
    ，逕以簡易判決處如主文所示之刑。
五、如不服本件判決，應於判決送達後10日內，以書狀敘述理由
    ，向本院提出上訴（須附繕本）。
中    華    民    國  100     年    12    月    19    日
                    交通法庭          法  官   黃玉齡
以上正本證明與原本無異。
如不服本件判決，得自收受送達之翌日起10日內，表明上訴理由
，向本院提起上訴狀（須附繕本）。
中    華    民    國  100     年    12    月    19    日
                                      書記官   黃鏽金
附錄本案論罪科刑法條全文：
中華民國刑法第185條之3
服用毒品、麻醉藥品、酒類或其他相類之物，不能安全駕駛動力
交通工具而駕駛者，處1年以下有期徒刑、拘役或科或併科15萬
元以下罰金。